臺灣桃園地方法院刑事判決          100年度審侵訴字第131號
公  訴  人  臺灣桃園地方法院檢察署檢察官
被      告  張維順
上列被告因妨害性自主罪案件，經檢察官提起公訴（100 年度少
連偵字第225 號），被告於準備程序進行中為有罪陳述，經本院
合議庭裁定由受命法官獨任進行簡式審判程序，判決如下：
    主      文
張維順與未滿十六歲之人為性交易，共貳罪，各處有期徒刑伍月
。應執行有期徒刑捌月。
    事實及理由
一、本件被告所犯係死刑、無期徒刑、最輕本刑為三年以上有期
    徒刑以外之罪，其於準備程序中就被訴事實為有罪之陳述，
    經法官告知簡式審判程序之旨，並聽取公訴人、被告之意見
    後，本院認為適宜由受命法官獨任進行簡式審判程式，合先
    敘明。
二、犯罪事實：
    張維順在網路豆豆聊天室以「Ｚ000000000」之帳號與實際年
    齡未滿14歲之代號3448B10004號之女子（民國87年4 月生，
    年籍資料均詳卷，下稱甲女）聊天後，甲女告以張維順其為
    14歲之人，張維順明知甲女當時係14歲以上未滿16歲之女子
    ，竟仍基於對未滿16歲之女子為性交之犯意，與甲女相約於
    100年7月27日晚間7時許，在位於桃園縣龍潭鄉○○路506號
    之「凱虹汽車旅館」，在不違反甲女意願之情形下為性交行
    為1 次得逞，並支付新臺幣（下同）2500元給甲女作為報酬
    。復透過甲女結識代號3448B10005號之女子（85年4 月生，
    年籍資料均詳卷，下稱乙女），乙女告以張維順其為15歲之
    人，張維順明知乙女當時係14歲以上未滿16歲之女子，竟仍
    基於對未滿16歲之女子為性交之犯意，相約於100年7月30日
    晚間10時許，在位於桃園縣大溪鎮○○路○段50號之「人客
    汽車旅館」，在不違反乙女意願之情形下為性交行為1 次得
    逞，並支付2000元給乙女作為報酬。
三、認定被告犯罪所憑之證據：
  (一)被告張維順於警詢、偵訊、本院行準備程序及審理時之自白
    。
  (二)被害人甲女、乙女於警詢中之證述。
  (三)被告所使用之帳號Ｚ000000000與乙女所使用之帳號iloveyou
    nocc之網路談話紀錄1 份，指認犯罪嫌疑人照片、性交易地
    點指認照片各2份。
四、按兒童及少年性交易防制條例第22條第1 項規定，與未滿十
    六歲之人為性交易者，依刑法之規定處罰之。復按刑法第22
    7 條第3 項對於14歲以上未滿16歲之女子為性交罪，其被害
    客體為14歲以上未滿16歲之女子，立法意旨係以該女子對於
    性行為之智識及決斷能力仍未臻成熟，縱得該女子之同意，
    亦不得對之為性交行為，以保護少女身智之正常發育，故本
    罪係以被害人之年齡為特別要件，祇以被害女子在事實上為
    14歲以上未滿16歲為已足。次按刑法上犯罪之故意，祇須對
    於犯罪事實有所認識，有意使其發生或其發生不違背其本意
    ，仍予以實施為已足，不以行為人主觀之認識與客觀之事實
    兩相一致為必要，故行為人主觀上欲犯某罪，事實上卻犯他
    罪時，依刑罰責任論之主觀主義思潮，首重行為人之主觀認
    識，應以行為人主觀犯意為其適用原則，必事實上所犯之他
    罪有利於行為人時，始例外依該他罪處斷。我國暫行新刑律
    第13條第3 項原亦有「犯罪之事實與犯人所知有異者，依下
    列處斷：所犯重於犯人所知或相等者，從其所知；所犯輕於
    犯人所知者，從其所犯」之規定。嗣制定現行刑法時，以此
    為法理所當然，乃未予明定（最高法院92年度台上字第1263
    號判決要旨參照）。查被害人甲女係87年4 月份出生，乙女
    則係85年4 月份出生，於本案發生時，甲女年齡尚未滿14歲
    ，乙女年齡則已滿14歲而未滿16歲之事實，有甲女及乙女之
    代號與真實姓名對照表及個人戶籍資料各1 份在卷可稽，而
    據被告於檢察官偵訊中供稱被害人甲女告知被告其與乙女是
    同學，核與被害人甲女於警詢時證稱當時告知被告自己已滿
    14歲等語相符。從而，本件被告對甲女為上開犯行時，其主
    觀上係犯與14歲以上未滿16歲之女子為性交罪，但事實上所
    為均係構成與未滿14歲之女子性交罪，因二罪法定刑相異，
    揆之前揭說明，自應適用被告主觀上所犯之罪論處。是核被
    告所為，均係犯兒童及少年性交易防制條例第22條第1 項之
    罪，應依刑法第227條第3項所定對於14歲以上未滿16歲之女
    子為性交之罪處罰。被告上述二次犯行，犯意各別，行為互
    殊，應予分論併罰。至被告所犯上開二罪，既已特別規定以
    被害人年齡為14歲以上未滿16歲者為處罰之特別要件，依兒
    童及少年福利法第70條第1 項但書規定，無同條項前段加重
    其刑規定之適用，併予敘明。爰審酌被告對身心未臻成熟之
    甲女及乙女為性交行為，所為已影響二位少女之身心健康正
    常發展，且以金錢為對價之性交，造成二位少女性觀念及價
    值觀之混淆與偏差，行為實屬不該，並斟酌其犯罪之手段、
    目的、智識程度及犯後均自白犯行、態度尚可等一切情狀，
    分別量處如主文所示之刑並定應執行之刑，以資懲儆。
五、應適用之法條：
    刑事訴訟法第273 條之1 第1 項、第299 條第1 項前段、第
    310 條之2 、第454 條第1 項，兒童及少年性交易防制條例
    第22條第1項，刑法第11條前段、第227條第3 項、第51條第
    5款。
六、如不服本判決，應於判決送達後10日內向本院提出上訴狀（
    應附繕本），其未敘述上訴理由者，應於上訴期間屆滿後20
    日內補提理由書狀於本院，上訴於臺灣高等法院。
本案經檢察官高文政到庭執行職務。
中    華    民    國   100    年    12    月    29    日
                  刑事庭    法  官  黃翊哲
以上正本證明與原本無異。
                            書記官  林宜亭
中    華    民    國   100    年    12    月    29    日
附錄本案論罪科刑法條：
兒童及少年性交易防制條例第22條第1 項
與未滿16歲之人為性交易者，依刑法之規定處罰之。
中華民國刑法第227條第3項
對於14歲以上未滿16歲之男女為性交者，處7 年以下有期徒刑。